【裁判字號】    89,婚,595
【裁判日期】    891113
【裁判案由】    離婚
【裁判全文】
臺灣臺中地方法院民事判決  八十九年度婚字第五九五號
    原      告  乙○○
    被      告  甲○○
                        送達處.
右當事人間請求離婚事件，本院判決如左：
    主    文
准原告與被告離婚。
訴訟費用由被告負擔。
    事    實
甲、原告方面：
  一、聲明：求為判決如主文所示。
  二、陳述：
      原告與被告於民國︵下同︶八十三年十月二十日結婚，婚後不久，被告即因性
      情暴躁，常無理取鬧，於兩造口角時，被告即以三字經辱罵原告，甚且多次毆
      打原告。被告復於八十八年十二月廿四日、八十九年二月廿五日，均曾於口角
      時，或拳打或腳踢原告。按民法第一千零五十二條第一項第三款規定夫妻之一
      方受他方不堪同居之虐待者，他方得向法院請求離婚，本件原告常遭被告毆打
      、辱罵，原告不堪被告同居之虐待，為此依前開規定訴請判決離婚。
  三、證據：提出戶籍謄本一件、驗傷單影本二紙、台灣台中地方法院院檢察署檢察
      官八十九年度偵字第七一一四號簡易判決處刑聲請書影本一件、本院八十八年
      度家護字第三六七號民事通常保護令影本一件為證。
乙、被告方面：
  一、聲明：求為判決駁回原告之訴，訴訟費用由原告負擔。
  二、陳述：
      確實因傷害案件經鈞院判刑六個月緩刑三年，惟伊並未毆打原告，而係吵架時
      互毆，且伊未辱罵原告，「他媽的」是伊的口頭禪。
丙、本院依職權調閱本院八十九年度中簡上字第二０七號刑事案卷及本院八十八年度
    家護字第三六七號民事聲請通常保護令案卷。
    理    由
一、按夫妻之一方受他方不堪同居之虐待者，他方得向法院請求離婚，民法第一千零
    五十二條第一項第三款定有明文。又所謂不堪同居之虐待，係指予以身體上或精
    神上不可忍受之痛苦，致不堪繼續共同生活者而言；又慣行毆打，即為不堪同居
    之虐待，足以構成離婚之原因，最高法院分別著有二十三年上字第六七八號、二
    十年度上字第三七一號判例意旨可資參照。
二、本件原告主張兩造為夫妻，現婚姻關係存續中，業據原告提出戶籍謄本為證，堪
    認為真實。又原告主張被告於兩造口角時，動輒以三字經辱罵原告，甚且多次毆
    打原告一節；被告雖抗辯：並未毆打原告，而係互毆，且未辱罵原告，而僅係口
    頭禪云云。然查原告業已提出驗傷單影本二紙、台灣台中地方法院院檢察署檢察
    官八十九年度偵字第七一一四號簡易判決處刑聲請書影本一件、本院八十八年度
    家護字第三六七號民事通常保護令影本一件為證；復經本院依職權調閱本院八十
    九年度中簡上字第二０七號刑事案卷及本院八十八年度家護字第三六七號民事聲
    請通常保護令案卷，核閱屬實，是被告所辯不足採信，原告此部分之主張亦堪認
    為真。參諸前揭說明，原告不堪被告同居之虐待，堪予認定。從而，原告依民法
    第一千零五十二條第一項第三款之規定訴請判決離婚，為有理有，應予准許。
三、據上論結，本件原告之訴為有理由，依民事訴訟法第七十八條判決如主文。
中      華      民      國    八十九    年    十一    月    十三    日
                              臺灣臺中地方法院家事法庭
~B法      官  王美惠
右為正本係照原本作成
如對本判決上訴應於判決送達後廿日內向本院提出上訴狀
中      華      民      國    八十九    年    十一    月      十三      日
~B法院書記官  蕭芳媚


司法院資訊處製作；財團法人民間司法改革基金會備份。
